臺灣雲林地方法院民事小額判決
111年度虎小字第151號
原      告  新安東京海上產物保險股份有限公司台南分公司

法定代理人  曾淑惠  
訴訟代理人  徐聖弦  
被      告  李承樺  

上列當事人間請求損害賠償（交通）事件，本院於中華民國111
年6月22日言詞辯論終結，判決如下：
    主  文
被告應給付原告新臺幣壹萬零玖佰壹拾伍元，及自民國一百一十
一年四月三十日起至清償日止，按週年利率百分之五計算之利息
。
原告其餘之訴駁回。
訴訟費用新臺幣壹仟元由被告負擔。
本判決原告勝訴部分得假執行。
    理由要領
一、原告主張其所承保之車牌號碼000-0000號自用小客車（下稱
    系爭車輛）於民國110年6月28日17時31分許，在雲林縣虎尾
    鎮頂南福安宮前路口，遭被告駕駛機車未注意車前狀況而過
    失撞擊，致系爭車輛受損，支出修復費用共計新臺幣（下同
    ）15,144元（含鈑金及工資2,253元、零件7,511元、烤漆5,
    380元），原告已賠付而取得代位求償權，被告就本件事故
    應負全部之過失責任等事實，已提出系爭車輛行車執照、現
    場照片、雲林縣警察局虎尾分局虎尾派出所道路交通事故當
    事人登記聯單、道路交通事故現場圖、估價單、勘車照片、
    電子發票證明聯為證，並經本院向承辦警局調取本件交通事
    故資料查核無訛；被告已於相當時期受合法之通知，而於言
    詞辯論期日不到場，亦未提出書狀爭執，依民事訴訟法第28
    0條第3項前段準用同條第1項之規定，視同自認，依上開調
    查證據之結果，堪信原告之主張為真實。
二、系爭車輛修復費用共計15,144元（含鈑金及工資2,253元、
    零件7,511元、烤漆5,380元），其中零件費用部分係以新零
    件更換舊零件，應予折舊。系爭車輛係108年9月出廠（未載
    日，以15日為出廠基準日），有上開行照影本附卷可查，依
    行政院所頒固定資產耐用年數表及固定資產折舊率之規定，
    【非運輸業用客車、貨車】之耐用年數為5年，依定率遞減
    法每年折舊1000分之369，另依營利事業所得稅查核準則第9
    5條第6項規定「固定資產提列折舊採用定率遞減法者，以1
    年為計算單位，其使用期間未滿1年者，按實際使用之月數
    相當於全年之比例計算之，不滿1月者，以1月計」，迄至11
    0年6月28日車禍發生時，已使用1年10月（未滿1月，以1月
    計），則零件扣除折舊後之修復費用為3,282元（詳如附表
    之計算式），加計不予折舊之鈑金及工資2,253元、烤漆5,3
    80元，系爭車輛必要修復費用應為10,915元（計算式：3,28
    2元＋2,253元＋5,380元＝10,915元）。則原告請求被告給付10
    ,915元，及自起訴狀繕本送達翌日即111年4月30日起計之法
    定遲延利息，為有理由，應予准許；逾此範圍之請求，則無
    理由，應予駁回。
三、本件兩造各為一部勝訴、一部敗訴，因原告確有提起本件訴
    訟必要，且起訴後應徵之裁判費至少為1,000元（民事訴訟
    法第77條之13規定參照），是本院依民事訴訟法第79條規定
    ，酌量情形由被告全部負擔訴訟費用1,000元（即原告第一
    審所繳之裁判費）。
中　　華　　民　　國　　111 　年　　6 　　月　　30　　日
                  虎尾簡易庭  法  官　黃麗文
以上正本證明與原本無異。
如不服本判決，應於送達後20日內，以判決違背法令為理由，向
本院虎尾簡易庭提出上訴狀並表明上訴理由（上訴理由應記載原
判決所違背之法令及其具體內容、依訴訟資料可認為原判決有違
背法令之具體事實）。如於本判決宣示後送達前提起上訴者，應
於判決送達後20日內補提上訴理由書（須附繕本）。如委任律師
提起上訴者，應一併繳納上訴審裁判費。
中　　華　　民　　國　　111 　年　　6 　　月　　30　　日
                              書記官 曾鈺仁
附表：
折舊時間           金額
第1年折舊值        7,511×0.369=2,772
第1年折舊後價值    7,511-2,772=4,739
第2年折舊值        4,739×0.369×(10/12)=1,457
第2年折舊後價值    4,739-1,457=3,282